---
title: "Untitled"
author: "Losseni SANGARE"
date: "2023-12-14"
output: html_document
---

##importation de données
```{r}
titanic <- read.csv("D:/UTT/PROGRAMATION R/R intitiation/Projet/titanic project ML/titanic_data.csv", row.names=1)
View(titanic)

```

```{r}
options(repos = c(CRAN = "https://cran.r-project.org"))# pour permettre l'execution du Knit
```


```{r}
tail(titanic)
dim(titanic)
```

#Mélange des données

```{r}
shuffle_index = sample(1:nrow(titanic))
head(shuffle_index)
titanic = titanic[shuffle_index,]
head(titanic)
```

##Netoyage de données
nous avons des donnée manquante dans nos données(NA). nous allon effectuer le netoyage comme suite  : 

Supprimez les variables home.dest, cabine, nom et ticket
Créer des variables factorielles pour pclass et survécu
Abandonnez le NA

```{r}
titanic=titanic[titanic$age != "?" & titanic$fare != "?", ]
titanic$age <- as.integer(as.character(titanic$age))
titanic$fare <- as.numeric(as.character(titanic$fare))
```


```{r}
library(dplyr)
#suppression des variable

clean_titanic = titanic %>% select(-c(home.dest, cabin, name, ticket)) %>% 
  #conversion des données 
  mutate(pclass = factor(pclass, levels = c(1, 2, 3), labels = c('Moyen', 'Moyen', 'Inferieur')),
         survived = factor(survived, levels = c(0, 1), labels = c('No', 'Yes'))) %>%
  na.omit()
glimpse(clean_titanic)
```


#creation ensemble d'entrainement et validation


```{r}
  set.seed(1234)  # Pour la reproductibilité
  indices <- sample(1:nrow(clean_titanic), size = 0.8 * nrow(clean_titanic))
  data_train <- clean_titanic[indices, ]
  data_test <- clean_titanic[-indices, ]
```

```{r}
dim(data_train)
dim(data_test)
prop.table(table(data_train$survived))
prop.table(table(data_test$survived))
```

##installation de la librairie rpart.plot pour affichage de l'arbre

```{r}
install.packages("rpart.plot")
library(rpart.plot)
```

#cronstruction du model
```{r}
fit <- rpart(survived~., data = data_train, cp=0.01, method = 'class')
rpart.plot(fit)
```


```{r}
predict_unseen <-predict(fit, newdata=data_test, type = 'class')

length(predict_unseen)
```

```{r}
table_mat <- table(data_test$survived, predict_unseen)
table_mat
```

